【裁判字號】    97,訴,2216
【裁判日期】    970723
【裁判案由】    毒品危害防制條例
【裁判全文】
臺灣板橋地方法院刑事判決              97年度訴字第2216號
公  訴  人  臺灣板橋地方法院檢察署檢察官
被      告  甲○○
                    （現另案
上列被告因違反毒品危害防制條例案件，經檢察官提起公訴（97
年度毒偵字第3629號），被告於準備程序進行中就被訴事實為有
罪之陳述，經告知簡式審判程序之旨，並聽取當事人之意見後，
本院裁定由受命法官獨任進行簡式審判程序，判決如下：
    主  文
甲○○施用第一級毒品，累犯，處有期徒刑捌月；扣案之注射針
筒壹支沒收。
    事  實
一、甲○○曾因施用毒品案件，經本院裁定送勒戒處所執行觀察
    、勒戒後，認無繼續施用毒品傾向，於民國92年10月17日執
    行完畢釋放出所，並經臺灣板橋地方法院檢察署檢察官以92
    年度毒偵字第3073號為不起訴處分確定。又因公共危險案件
    ，經本院以95年度交簡字第1197號判決判處有期徒刑6 月確
    定，於96年6 月5 日縮刑期滿執行完畢。詎其仍不知悔改，
    於上開觀察、勒戒釋放後5 年內，於97年4 月8 日為警採尿
    向前回溯26小時內某時（扣除為警拘捕至驗尿時止之人身自
    由受公權力拘束之無從施用毒品時間），在臺北縣板橋市○
    ○路忠義巷23弄13號住處，以注射方式施用第一級毒品海洛
    因乙次。嗣於97年4 月8 日晚上10時30分許，為警在上址查
    獲，並扣得其持有供施用海洛因所用之注射針筒1 支。
三、案經臺北縣政府警察局中和分局報請臺灣板橋地方法院檢察
    署檢察官偵查起訴。
    理  由
一、訊據被告甲○○坦承前開犯罪實，而被告於97年4 月8 日為
    警所採尿液送臺灣檢驗科技股份有限公司檢驗結果，發現確
    有鴉片類之陽性反應，此有臺北縣政府警察局中和分局毒品
    危害防制條例犯罪嫌犯人姓名及代碼對照表、臺灣檢驗科技
    股份有限公司97年4 月29日出具之濫用藥物檢驗報告各1 紙
    附卷可稽，次查，該檢驗中心係先以酵素免疫分析法（ＥＩ
    Ａ）篩驗，其尿液中海洛因代謝物嗎啡、安非他命濃度超出
    檢測範圍，再以氣相層析質普儀分析法（ＧＣ／ＭＳ）確認
    ；其檢驗方法係以「氣相層析儀」先將物質氣化後，再經分
    析管分離，由於各種物質之沸點及對管柱之吸附力不同，在
    經過檢測器（Detector）測定後，表現出不同之滯留時間（
    Re tension time） ，以滯留時間來判斷係何種物質；再利
    用「質普儀」為檢測器，將物質撞擊成碎片，記錄其質譜圖
    。因每個化合物之鍵結能力不同，故不同之物質會有其特定
    之質譜圖，因此在物質之判斷上有如指紋之鑑定，在理論上
    ，扣除人為因素，其精確度已接近百分之百。此外有被告所
    有供施用毒品所用之注射針筒1 支扣案可資佐證。又本件被
    告雖無法明確記憶施用毒品海洛因之時間，惟海洛因經注射
    或吸入人體後，約80% 於24小時內自尿中排出，一般而言，
    尿液中能否驗出嗎啡陽性反應與其投與量、投與途徑、採尿
    時間、個人體質及檢測方法之靈敏度有關，依國外文獻報導
    注射6 毫克之海洛因鹽酸鹽，其代謝物嗎啡之平均可檢出時
    限約為26小時，業經行政院衛生署藥物食品檢驗局於81年9
    月8 日以藥檢壹字第8114885 號函述綦詳，被告之尿液檢體
    送驗結果既有海洛因代謝物嗎啡陽性反應，且該結果係以氣
    相層析質譜儀法進行確認，已足排除偽陽性反應之可能，顯
    見被告在經警採集尿液檢體前之26小時內某時點（扣除為警
    拘捕至驗尿時止之人身自由受公權力拘束之無從施用毒品時
    間）曾有施用第一級毒品海洛因之行為，第查，被告有如事
    實欄之前案紀錄，有臺灣高等法院被告全國前案紀錄表在卷
    可稽，其於觀察勒戒執行完畢釋放後，5 年內再犯施用第1
    級毒品之罪，與毒品危害防制條例第23條第2 項之規定相符
    ，殆無疑問。從而，本案事證已臻明確，被告犯行洵堪認定
    ，自應依法論科。
二、按海洛因係屬毒品危害防制條例第2 條第2 項第1 款所定之
    第一級毒品，是核被告所為，係犯毒品危害防制條例第10條
    第1 項之施用第一級毒品罪。其持有第一級毒品海洛因之低
    度行為，為施用之高度行為所吸收，不另論罪。末查，被告
    有如事實欄所載之論罪科刑及執行情形，此有臺灣高等法院
    被告前案紀錄表1份 可查，其於有期徒刑執行完畢後，5 年
    內故意再犯本件有期徒刑以上之罪，為累犯，應依法加重其
    刑。爰審酌被告前有施用毒品之前案紀錄，仍再施用毒品，
    非但戕害自我身心健康，敗壞社會風氣，對於社會治安亦潛
    有相當之威脅，兼衡其犯罪之動機、目的、手段，及犯後坦
    承犯行、態度良好等一切情狀，量處如主文所示之刑，以示
    懲儆。
三、扣案之注射針筒1 支，為被告所有供施用毒品所用之物，業
    據被告供述在卷，爰依法宣告沒收。
據上論斷，應依刑事訴訟法第273 條之1 第1 項、第299 條第1
項前段，毒品危害防制條例第10條第1 項，刑法第11條、第47條
第1 項、第38條第1項第2款，判決如主文。
本案經檢察官陳佳宏到庭執行職務。
中    華    民    國    97    年    7     月    23    日
                  刑事第十八庭  法  官  吳幸娥
以上正本證明與原本無異
如不服本判決應於送達後10日內向本院提出上訴狀
                                書記官  陳靜怡
中    華    民    國    97    年    7     月    23    日
附錄本案論罪科刑法條全文：
毒品危害防制條例第10條
施用第一級毒品者，處 6 月以上 5 年以下有期徒刑。
施用第二級毒品者，處 3 年以下有期徒刑。


司法院資訊處製作；財團法人民間司法改革基金會備份。
